臺灣士林地方法院民事裁定　　　　　 100年度消債更字第37號
債　務　人　鄭佩佩
代　理　人　吳忠德律師
上列債務人聲請更生事件，本院裁定如下：
    主  文
債務人應於本裁定送達後十五日內，補提如附件所示文件及資料
到院。
    理  由
一、按債務人與金融機構協商成立者，不得聲請更生或清算，但
    因不可歸責於己之事由，致履行顯有重大困難者，不在此限
    。本條例施行前，債務人依金融主管機關協調成立之中華民
    國銀行公會會員辦理消費金融案件無擔保債務協商機制與金
    融機構成立之協商，準用前項之規定，消費者債務清理條例
    第151 條第5 項、第6 項分別定有明文。又債務人聲請更生
    時，所提出之財產及收入狀況說明書，應表明下列事項，並
    提出證明文件：(一)財產目錄，並其性質及所在地。(二)最近五
    年是否從事營業活動及平均每月營業額。(三)收入及必要支出
    之數額、原因及種類。(四)依法應受債務人扶養之人，此觀諸
    消費者債務清理條例第43條第6 項規定自明。另法院認為必
    要時，得定期命債務人據實報告更生聲請前2 年內財產變動
    之狀況，並對於消費者債務清理條例第43條所定事項補充陳
    述、提出關係文件或為其他必要之調查，同條例第44條亦有
    明定。末按債務人聲請更生或清算不合程式或不備其他要件
    者，法院應以裁定駁回之，但其情形可以補正者，法院應定
    期間先命補正，同條例第8 條定有明文。且更生之聲請有拒
    絕提出關係文件或為財產變動狀況之報告者，應駁回之，參
    諸同條例第46條第3 款規定自明。
二、查本件債務人具狀聲請更生，未提出如附件所示文件及資料
    到院，爰定期命補正，如逾期未補正，則駁回其聲請。
中    華    民    國   100    年    3     月    14    日
                  民事第二庭  法      官  周群翔
上為正本係照原本作成。
本件不得抗告。
中    華    民    國   100    年    3     月    14    日
                              書  記  官  劉淑慧
附件：
1.就所主張「因不可歸責於己，致履行消費者債務清理條例施行
  前，依照中華民國銀行公會會員辦理消費金融案件無擔保債務
  協商機制與金融機構成立之還款計劃（下稱協議書）顯有重大
  困難」即「每月協商條件應清償之金額高於債務人每月收入，
  導致債務人每月收入扣除每月依協商條件應清償金額後，無法
  維持最低基生活」之事實，提出證據證明，並務必說明下列事
  項並提出證明之關係文件：
  (1)債務人何時與最大債權銀行成立協議，請提出協議書影本（
    原提協議書未經協議之人用印簽章）。
  (2)債務人與最大債權銀行成立協議時，當時之收入、支出情形
    為何？履行協議至何時毀諾？毀諾時之收入、支出情形為何
    ？毀諾前依協議清償之資金來源為何？
  (3)提出債務人95、96年度綜合所得稅各類所得資料清單。
  (4)債務人何以於98年度自原任職之弘玖服飾開發有限公司，轉
    至英富工業股份有限公司任職？轉職後收入有無變化？並提
    出相關證明文件。
2.重提債務人自98年3 月1 日起至100 年2 月28日止之財產及收
  入狀況說明書，並提出相關證明文件，其中請務必說明下列事
  項及提出證明之關係文件：
  (1)債務人目前工作地點、公司名稱、工作內容、職稱、每月平
    均收入情形、薪資計算方式（如：本薪、獎金、紅利、津貼
    等），並提出最新勞工保險被保險人投保資料表、在職證明
    、98年3 月起迄今之薪資單及薪資轉帳明細。
  (2)債務人之日常生活所須如水、電、瓦斯、交通、伙食、通信
    之支出為何？支付之資金來源為何？如由債務人支出應提出
    證明文件，另提出最新房屋租賃契約（其上應載明租賃地址
    、期間及租金金額）、實際支付租金之證明文件。
  (3)債務人之戶籍地房屋土地為何人所有，並提出相關證明文件
    （如土地、建物登記謄本）。
  (4)債務人之財團法人金融聯合徵信中心當事人綜合信用報告－
    債務清理條例前置協商專用債權人清冊中，其通訊地址欄記
    載「臺北市中山區○○○路○ 段126 巷14-1號1 樓」，該址
    與債務人之關聯為何？並提出相關證明文件。
  (5)債務人之配偶蔣明洲目前工作地點、公司名稱、工作內容、
    職稱、每月平均收入情形、薪資計算方式（如：本薪、獎金
    、紅利、津貼等），並提出其最新勞工保險被保險人投保資
    料表、95至98年度綜合所得稅各類所得資料清單、在職證明
    、99 年1月起迄今之薪資單及薪資轉帳明細。
  (6)目前與債務人共同居住之人有若干？其姓名、與債務人之關
    係各為何？
  (7)債務人之子蔣秉廷、蔣宗叡、女蔣岱蓉目前就學或工作情形
    ，並提出渠等之最近戶籍謄本（記事勿省略）、最新財產歸
    屬資料清單。
3.報告更生聲請前2 年內除已載入財產及收入狀況說明書內之項
  目外之財產變動狀況（例如處分不動產、黃金、珠寶、償還債
  務…等），並提出聲請更生前2 年內（98年3 月1 日至100 年
  2 月28日）之所有金融帳戶（含內頁）影本。